【裁判字號】    99,家聲,664
【裁判日期】    991112
【裁判案由】    大陸地區判決聲請承認之裁定
【裁判全文】
臺灣高雄地方法院民事裁定             99年度家聲字第664號
聲  請  人  甲○○
相  對  人  乙○○中國大陸地.
上聲請人聲請認可大陸地區民事確定判決效力事件，本院裁定如
下：
    主  文
認可大陸地區廣東省福州市梅江區人民法院西元二OO九年六月三
十日（二OO九）梅區民初字第一九四號民事判決，於西元二O 一
O 年二月一日生效。
聲請程序費用新臺幣壹仟元由聲請人負擔。
    理  由
一、聲請意旨略以：兩造原係夫妻，嗣因雙方感情破裂，經大陸
    地區廣東省福州市梅江區人民法院於西元2009年6 月30日，
    以（2009）梅區民初字第194 號民事判決准許兩造離婚，該
    判決並於2010年2 月1 日生效確定。而該判決業經財團法人
    海峽交流基金會驗證屬實，聲請人爰依臺灣地區與大陸地區
    人民關係條例第74條第1 項規定，聲請裁定認可上揭民事判
    決等語。
二、按在大陸地區作成之文書，經行政院設立或指定之機構或委
    託之民間團體驗證者，推定為真正。又在大陸地區作成之民
    事確定判決、民事仲裁判斷，不違背臺灣地區公共秩序或善
    良風俗者，得聲請法院裁定認可。上揭規定，以在臺灣地區
    作成之民事確定裁判、民事仲裁判斷，得聲請大陸地區法院
    裁定認可或為執行名義者，始適用之，臺灣地區與大陸地區
    人民關係條例第7 條、第74條第1 項、第3 項分別定有明文
    。
三、經查，聲請人上揭主張，業據聲請人提出大陸地區廣東省福
    州市梅江區人民法院西元2009年6 月30日（2009）梅區民初
    字第194 號民事判決書、廣東省梅州市梅江區人民法院民事
    判決生效證明書、兩造之結婚公證書、廣東省梅州市公證處
    （2010）梅市證字第2981、2982號公證書、財團法人海峽交
    流基金會（99）南核字第112008、（96）南核字第042459號
    證明各1 份為證，而經本院審核上揭聲請人提出之文件內容
    ，核與聲請人上開主張相符。本院並審酌，上揭民事判決內
    容，係以兩造婚前認識時間短暫，婚後僅共同生活1 週，未
    能建立夫妻感情，兩造自96年7 月中旬起分居迄今，因認兩
    造間感情業已破裂等情為據，而准予判決兩造離婚，此與我
    國民法第1052條第2 項規定之離婚重大事由相當，其判決理
    由亦與我國之公共秩序或善良風俗並無違背。又大陸地區業
    於西元1998年（即民國87年）1 月15日，通過「最高人民法
    院關於人民法院認可台灣地區有關法院民事判決的規定」，
    並自同年5 月26日起施行，是在臺灣地區作成之民事確定裁
    判，已得依該規定聲請大陸地區法院裁定認可，故我國法院
    依法亦得認可大陸地區之民事確定判決。參諸上揭法條規定
    ，本件聲請，於法並無不合，應予認可。
四、程序費用負擔之裁判依據：依非訟事件法第21條第1 項，裁
    定如主文。
中    華    民    國    99    年    11    月    12    日
                        家事法庭法  官  呂憲雄
以上正本係照原本作成。
如不服本裁定，應於收受裁定後10日內，向本院提出抗告狀，須
按對照提出繕本，並繳納裁判費。
中    華    民    國    99    年    11    月    12    日
                                書記官  沈  蘊

司法院資訊處製作；財團法人民間司法改革基金會備份。
